Inventaris van het archief van de Afdeling Jongeren Vrijwilligers en taakvoorganger van het Ministerie van Buitenlandse Zaken, (1962) 1963-1974 (1976)
Nationaal Archief, Den Haag
- Stukken van afzonderlijke aard, 2.
  - Taken, 2.2
    - Landen, 2.2.2
      - Ivoorkust, 1965 - 1974; 178-190; 12 pakken en 1 omslag
        - Verslagen van diverse dienstreizen, oriëntatiereizen en bezoeken 1967 - 1974, 188; pak
        - Vergaderstukken over de veldorganisatie 1968 - 1974, 189-190; 2 pakken
          - 1968 - 1972, 189; pak
          - 1973 - 1974, 190; pak
      - Kameroen, 1963 - 1974; 191-221; 24 pakken en 7 omslagen
        - Het sluiten van een overeenkomst inzake het ter beschikking stellen van Nederlandse vrijwilligers in Kameroen; met correspondentie 1963 - 1969, 191; pak
        - Verslagen van de vrijwilligers 1963 - 1973, 192-205; 14 pakken
          - 1963 - 1964, 192; pak
          - 1965, 193; pak
            Nota bene: Bevat foto's
          - 1966, 194; pak
          - 1967, 195; pak
          - 1968 jan. - juli, 196; pak
          - 1968 aug. - okt., 197; pak
          - 1968 nov. - dec., 198; pak
          - 1969 jan. - apr., 199; pak
          - 1969 mei - juni, 200; pak
          - 1969 juli - dec., 201; pak
          - 1970, 202; pak
          - 1971, 203; pak
          - 1972 - 1973, 204; pak
          - Verslagen van de vrijwilligers in opleiding 1965 - 1967, 205; pak
        - Evaluatieverslagen 1964 - 1966, 206-207; 2 omslagen
          - Eindrapport inzake de ontwikkeling van het Kameroenproject van het Jongeren Vrijwilligers Programma gedurende de periode oktober 1963 - juni 1965, opgesteld door de projectleider ir. L.F. Kortenhorst, met correspondentie 1964 - 1966, 206; omslag
          - Evaluatierapport van het Jongeren Vrijwilligers Project West-Kameroen van november 1962 - december 1964, opgesteld door drs. T.W. Bieze, met memorandum 1965, 207; omslag
        - Verslagen van het medische team 1964 - 1966, 208; pak
        - Verslagen van dienstreizen 1964 - 1969, 209-211; 1 pak en 2 omslagen
          - Verslag van de chef van het Jongeren Vrijwilligers Programma dhr. Kouwenhoven, met bijlagen 1964, 209; omslag
            Nota bene: Vertrouwelijk en bevat tekening
          - Verslag van het bezoek aan West-Kameroen door drs. J.C. Niemendal (sociaal geograaf) in het kader van een particuliere reis, met diverse correspondentie 1965 - 1966, 210; omslag
            Nota bene: Het rapport levert een objectieve bijdrage aan de kennis van het project
          - Rapport naar aanleiding van een reis naar West-Kameroen van 13 juni tot en met 26 augustus 1968 door Ir. F.M.A. Geurts (Wetenschappelijk medewerker van het Koninklijk Instituut voor de Tropen en Agrarisch kerndocent aan de Opleiding Nederlandse Vrijwilligers) in het kader van de opleiding van vrijwilligers, met diverse correspondentie 1968 - 1969, 211; pak
        - Projectverslagen 1964 - 1974, 212-215; 1 pak en 3 omslagen
          - Consultatieproject 1964 - 1970, 212; omslag
          - Mixed Farming Scheme 1967 - 1968, 213; omslag
          - Rural Women Work 1968 - 1971, 214; omslag
          - Rural Training Centre (RTC) 1968 - 1974, 215; pak
        - Verslagen van de teamleiding 1964 - 1974, 216-219; 4 pakken
          - 1964 - 1966, 216; pak
          - 1967 - 1968, 217; pak
          - 1969 - 1970, 218; pak
          - 1971 - 1974, 219; pak
        - Vergaderstukken van de SNV-raad (Stichting Nederlandse Vrijwilligers) 1969 - 1974, 220-221; 2 pakken
          - 1969 - 1971, 220; pak
          - 1972 - 1974, 221; pak
      - Kenia, 1966 - 1974; 222-251; 18 pakken, 17 omslagen en 2 stukken
        - Het sluiten van een overeenkomst met Kenia inzake tewerkstelling van Nederlandse vrijwilligers, met correspondentie 1966 - 1968, 222; omslag
        - Verslagen van diverse bezoeken aan en dienstreizen naar locaties waar vrijwilligers werkzaam zijn, met diverse correspondentie 1966 - 1973, 223-226; 1 pak, 1 omslag en 2 stukken
          - Diverse verslagen van dienstreizen welke voornamelijk gemaakt zijn ter evaluatie van de voor de vrijwilligers door het Koninklijk Instituut voor de Tropen (KIT) georganiseerde opleidingen, met correspondentie 1966 - 1970, 223; pak
          - Verslag van een bezoek aan de Nederlandse vrijwilligers in Kenia door drs. J.C.W. van 't Hoff, sociaal pedagoog, met als doel de leiding te kunnen adviseren inzake de kontakten binnen de teams, teamleiding en met de bevolking, met correspondentie 1968 - 1969, 224; omslag
          - Rapport van een werkbezoek aan het Kiambu Institute Science Technology (KIST) van 19 maart tot en met 26 april 1972 door ir. A. Hordijk, met als doel te onderzoeken hoe het KIST zo efficiënt mogelijk opgebouwd dient te worden om een waardevolle bijdrage tot de ontwikkeling van het technisch onderwijs in Kenia te kunnen leveren 1972, 225; stuk
          - Verslag van het bezoek door de Reviewmissie Kenia van 19 februari tot en met 2 maart 1973, met als doel een review te houden over het lopende en toekomstige programma van technische samenwerking tussen Kenia en Nederland 1973, 226; stuk
        - Projectverslagen 1966 - 1974, 227-233; 5 pakken en 2 omslagen
          - Grootlandbouwproject Uasin Gishu 1966 - 1971, 227; pak
          - Grootlandbouwproject Settlement 1966 - 1973, 228; pak
          - Suikerproject 1966 - 1973, 229; pak
          - Project Verbetering van de medische zorg en kennisoverdracht aan het medisch personeel werkzaam in verschillende ziekenhuizen 1967 - 1968, 230; omslag
          - Pyrethrumproject (plant) 1967 - 1973, 231; pak
          - Waterplan Kibigori 1968, 232; omslag
          - Koffieproject 1968 - 1974, 233; pak
        - Verslagen van de teamleiding 1967 - 1974, 234-236; 3 pakken
          - 1967, 234; pak
          - 1968 - 1970, 235; pak
          - 1971 - 1974, 236; pak
        - Verslagen van de vrijwilligers 1967 - 1974, 237-246; 7 pakken en 3 omslagen
          - 1967, 237; pak
          - 1967, 238; pak
          - 1968, 239; pak
          - 1969-1970, 240; pak
          - 1971, 241; pak
          - 1972, 242; pak
          - 1973 - 1974, 243; pak
          - Verslagen van de Kentec-vrijwilligers (technici) 1968 - 1969, 244; omslag
          - Vrijwilligersverslagen bestemd voor de vrijwilligersbibliotheek 1968 - 1972, 245; omslag
          - Verslagen van de vrijwilligers in opleiding 1969 - 1973, 246; omslag
        - Verslagen van onderzoeken 1968, 247-248; 2 omslagen
          - Rapport van een onderzoek betreffende enkele vrijwilligersprojecten in Kenia door J.H.F. Versteeg, met correspondentie 1968, 247; omslag
          - Verslag van een onderzoek naar de mogelijkheden van Nederlandse technische hulp aan de Keniase veeteelt binnen het kader van het Nederlandse bilaterale hulpprogramma, opgesteld door ir. P.R. Bouman; met correspondentie 1968, 248; omslag
        - Vergaderstukken van de SNV-raad (Stichting Nederlandse Vrijwilligers) inzake het project Kenia 1971 - 1974, 249-250; 2 pakken
          - 1971, 249; pak
          - 1972 - 1974, 250; pak
        - Huishoudelijk Reglement Stichting Nederlandse Vrijwilligers Kenia; met geleidebrief 1973, 251; omslag
      - Malawi, 1963 - 1974; 252-253; 2 omslagen
        - Verslagen van de consultant inzake het voorbereiden van projecten, met diverse correspondentie 1963 - 1966, 252; omslag
        - Verslag van een bezoek aan Malawi van 26 tot en met 31 oktober 1970 door J. Sneep (veldleider SNV Zambia), met als doel de gelegde contacten te hernieuwen en uit te breiden, met correspondentie 1970 - 1974, 253; omslag
      - Nigeria, 1964 - 1974; 254-265; 8 pakken en 4 omslagen
        - Projectverslagen 1964 - 1974, 254-257; 3 pakken en 1 omslag
          - Algemeen 1970 - 1974, 254; pak
          - Industrial Development Centre (IDC) Owerri 1964 - 1973, 255; pak
          - Project het Iquita Ziekenhuis te Oron, met als doel; het integreren binnen de medische dienst van Nigeria door versterking van het medische team met klinische specialisten 1969 - 1974, 256; pak
          - Buitenlandse Instituuts Training (BIT) 1972 - 1974, 257; omslag
        - Verslagen van de teamleiding 1965 - 1974, 258-261; 3 pakken en 1 omslag
          - 1965 - 1969, 258; pak
          - 1970 - 1972, 259; pak
          - 1973, 260; omslag
          - 1974, 261; pak
        - Verslagen van de vrijwilligers 1965 - 1974, 262-263; 2 pakken
          - 1965 - 1966, 262; pak
          - 1967 - 1974, 263; pak
        - Verslagen van diverse bezoeken aan en dienstreizen naar locaties waar vrijwilligers werkzaam zijn, met diverse correspondentie 1966 - 1974, 264; omslag
        - Huishoudelijk Reglement Stichting Nederlandse Vrijwilligers (SNV) Nigeria, met correspondentie 1972 - 1973, 265; omslag
      - Pakistan, verslagen van dienstreizen van dhr. Tuin en Mr. L.P.J. Mazairac (staflid JVP) gedurende de periode juli 1963 tot en met 15 september 1965, met als doel het onderzoeken naar de mogelijkheden voor de inzet van vrijwilligers in Pakistan, 1963 - 1965; 266; omslag
      - Peru, 1968 - 1974; 267-272; 4 pakken, 1 omslag en 1 stuk
        - Verslagen van de teamleiding 1968 - 1974, 267; pak
        - Verslagen van de vrijwilligers 1968 - 1974, 268; pak
        - Verslag van een dienstreis van 15 mei tot 8 juni 1969 naar Peru, Bolivia en Colombia door Ir. M.F. Hofman als plaatsvervangend chef van de AJV, met als doel een voortgangsbeoordeling en een praktische indruk van het vrijwilligerswerk te krijgen, met gerelateerde correspondentie 1969, 269; omslag
        - Rapport getiteld Netherlands Volunteers in Development Projects Peru 1970 -1972, opgesteld door de heer Mutal 1970, 270; stuk
        - Het sluiten van een overeenkomst inzake het ter beschikking stellen van Nederlandse vrijwilligers bij Cryrza (Comision de Reconstruction y Rehabilitacion de la Zona Afectada); een overkoepelende, coördinerende projectorganisatie in Peru 1971 - 1973, 271; pak
        - Vergaderstukken van de algemene teamleiders van de SNV (Stichting Nederlandse Vrijwilligers) 1971 - 1974, 272; pak
      - Philippijnen, 1963 - 1974; 273-291; 14 pakken en 5 omslagen
        - Verslagen van dienstreizen naar de Philippijnen als oriëntatie naar de stand van zaken en verwachte ontwikkelingen van de huidige SNV-projecten, alsmede een onderzoek naar de toekomstmogelijkheden van het vrijwilligerswerk in de Philippijnen in het algemeen, met bijlagen 1963 - 1974, 273; pak
        - Projectverslagen 1965 - 1974, 274-282; 6 pakken en 3 omslagen
          - Bisdom Antique (coöperaties) 1967 - 1972, 274; pak
          - Don Bosco Technical Institute (DBTI) te Makati 1966 - 1973, 275; omslag
          - Mindanao State University (Institute of Technology) te Illigan 1967 - 1974, 276; pak
          - National Manpower Skills Center (NMSC) te Manilla 1972 - 1974, 277; pak
          - Philippina Printing Technical Foundation (PPTF) te Manilla 1970 - 1974, 278; pak
          - Presidental Arm on Community Development (PACD) te Quezon City 1969 - 1972, 279; omslag
          - San Nicolas College (SNC) te Surigao 1970 - 1974, 280; omslag
          - Social Communications Center te Manilla 1966 - 1971, 281; pak
          - Visserijproject te Antique 1965 - 1972, 282; pak
        - Verslagen van de teamleiding 1967 - 1974, 283-284; 2 pakken
          - 1967 - 1969, 283; pak
          - 1970 - 1974, 284; pak
        - Verslagen van de vrijwilligers 1968 - 1974, 285-288; 3 pakken en 1 omslag
          - 1968 - 1971, 285; pak
          - 1972 - 1974, 286; pak
          - Verslagen van de vrijwilligers in Antique 1968 - 1969, 287; omslag
          - Verslagen van de vrijwilligers in Iligan 1972 - 1973, 288; pak
        - Vergaderstukken van de SNV-raden (Stichting Nederlandse Vrijwilligers) 1971 - 1974, 289-290; 2 pakken
          - 1971 - 1972, 289; pak
          - 1973 - 1974, 290; pak
        - Reglementen van de SNV (Stichting Nederlandse Vrijwilligers) geldend ten aanzien van het project Phlippijnen 1972 - 1974, 291; omslag
      - Rwanda, verdrag (AT/1117) met het Europese Ontwikkelings Fonds (EOF) inzake het theeproject in Rwanda, met diverse correspondentie, 1973 - 1974; 292; pak
      - Senegal, jaarrapport over het jaar 1971, met bijlagen, 1964 - 1974; 293; omslag
      - Tanzania, 1966 - 1974; 294-297; 4 omslagen
        - Verslag van een bezoek aan Dar es Salaam en Morogoro van 13 tot en met 30 april 1966 door drs. G.J. van Gendt (consulent SNV), met als doel te onderzoeken naar de mogelijkheden tot realisering van enige ontwikkelingsprojecten en een verslag van een dienstreis naar Tanzania van 24 april tot en met 13 mei 1972 door D. Bakker (projectmedewerker AJV), met als doel het onderzoeken naar mogelijkheden voor de plaatsing van vrijwilligers 1966 - 1974, 294; omslag
        - Verslagen van projectinformaties 1971 - 1974, 295; omslag
        - Verslagen van de teamleiding 1972 - 1974, 296; omslag
        - Verslagen van de vrijwilligers 1972 - 1974, 297; omslag
      - Thailand, verslag van een dienstreis van 12 juli tot en met augustus 1965 door drs. G.W. Grootenhuis, met als doel te komen tot het oprichten van een nationaal vrijwilligersprogramma, met bijlagen, 298; omslag
      - Zambia, 1965 - 1974; 299-320; 18 pakken en 4 omslagen
        - Projectverslagen 1965 - 1974, 299-301; 2 pakken en 1 omslag
          - Kasempaproject 1974, 299; omslag
          - Onderwijsproject 1967 - 1970, 300; pak
          - Zambia Youth Service 1965, 301; pak
        - Verslagen van de vrijwilligers 1965 - 1974, 302-309; 6 pakken en 2 omslagen
          - 1966, 302; pak
          - 1967, 303; pak
          - 1968 jan. - mei, 304; pak
          - 1968 juni - dec., 305; pak
          - 1969 - 1970, 306; pak
          - 1971 - 1972, 307; pak
          - 1973 - 1974, 308; omslag
          - Verslagen van de vrijwilligers in opleiding 1965, 309; omslag
        - Rapporten van het planningsteam, met correspondentie 1966 - 1969, 310; pak
        - Verslagen van de teamleiding 1966 - 1974, 311-316; 6 pakken
          - 1966 - 1967, 311; pak
          - 1968, 312; pak
          - 1969 - 1970, 313; pak
          - 1971, 314; pak
          - 1972 - 1973, 315; pak
          - 1974, 316; pak
        - Verslagen van dienstreizen, met diverse correspondentie 1967 - 1974, 317; pak
        - Memories van overgave, inhoudende de overdracht van overzichten van alle lopende activiteiten, contacten, materiële- en financiële zaken en beschouwingen over kwalitatieve en kwantitatieve SNV-activiteiten in Zambia 1969 - 1974, 318; omslag
        - Vergaderstukken 1971 - 1974, 319-320; 2 pakken
          - 1971 - 1972, 319; pak
          - 1973 - 1974, 320; pak